【裁判字號】    98,撤緩,202
【裁判日期】    981231
【裁判案由】    聲請撤銷緩刑
【裁判全文】
臺灣臺中地方法院刑事裁定             98年度撤緩字第202號
聲  請  人  臺灣臺中地方法院檢察署檢察官
受  刑  人  甲○○
上列聲請人因受刑人詐欺案件（本院96年度易字第2285號），聲
請撤銷緩刑之宣告（98年度執緩字第389號、98年度執聲字第370
0號），本院裁定如下：
    主  文
聲請駁回。
    理  由
一、聲請意旨略以：受刑人甲○○前因詐欺案件，經本院於民國
    96 年9月28日以96年度易字第2285號判決判處有期徒刑1年6
    月，減為有期徒刑9月，緩刑3年，並自96年9月份起至97年6
    月份止，每月27日前向被害人Ever Young Co.,Ltd.（Ever
    Young株式會社）各支付美金1萬元（合計10個月共美金10萬
    元）之損害賠償，於96年10月22日確定。惟受刑人於履行期
    間內僅於96年9、10、12月及97年2月各支付美金1萬元，尚
    有6期未支付，經臺灣臺中地方法院檢察署通知受刑人於98
    年6月29日到署後告知於98年7月29日前將剩餘6期金額匯入
    被害人之帳戶，並於同日攜帶匯款單至署，仍未履行，再經
    告訴人代理人意延展至98年8月10日，仍未履行。受刑人顯
    然違反刑法第74條第2項第3款所定之負擔情節重大，依同法
    第75條之1第1項第4款所定撤銷緩刑宣告之規定，爰聲請將
    上述緩刑之宣告予以撤銷等語。
二、按緩刑制度設計之本旨，除可避免執行短期自由刑之流弊外
    ，主要目的係在獎勵惡性較輕者使其遷善，而經宣告緩刑後
    ，若有具體事證足認受宣告者並不因此有改過遷善之意，即
    不宜給予緩刑之寬典，乃另有撤銷緩刑宣告制度。又受緩刑
    之宣告而違反刑法第74條第2 項第1 款至第8 款所定負擔情
    節重大者，足認原宣告之緩刑難收其預期效果，而有執行刑
    罰之必要者，得撤銷其宣告，刑法第75條之1 第1 項第4 款
    固有明文規定。惟考其立法意旨略以：修正條文第74條第2
    項增列法院於緩刑期間內，得命犯罪行為人於緩刑期內應遵
    守之事項（例如向被害人支付相當數額、向公庫支付一定之
    金額、接受精神、心理輔導、提供義務勞務或其他為預防再
    犯之事項），明定違反該條所定事項情節重大者，得撤銷其
    緩刑宣告，以期週延，且本條採用裁量撤銷主義，賦與法院
    撤銷與否之權限，實質要件即以「足認原宣告之緩刑難收其
    預期效果，而有執行刑罰之必要」，供作審認之標準。至於
    所謂「情節重大」，係指：受判決人顯有履行負擔之可能，
    而隱匿或處分其財產、故意不履行、無正當事由拒絕履行或
    顯有逃匿之虞等情事而言。準此，上揭「得」撤銷緩刑之情
    形，法官應依職權本於合目的性之裁量，妥適審酌被告於緩
    刑期間內違反應遵守事項之情節是否重大，是否已難收其預
    期之效果，而確有執行刑罰之必要，此與刑法第75條第1 項
    所定2 款要件，有一具備，即毋庸再行審酌其他情狀，應逕
    予撤銷緩刑之情形不同，先予敘明。
三、經查：
  (一)受刑人甲○○前因詐欺案件，經本院以96年度易字第2285號
    判決判處有期徒刑1年6月，減為有期徒刑9月，緩刑3年，並
    於緩刑宣告時，依刑法第74條第2項第3款規定，命受刑人自
    96年9月起至97年6月止，每月27日前向被害人各支付美金1
    萬元之損害賠償，合計共10萬美元確定乙節，有前開判決及
    臺灣高等法院被告前案紀錄表各1份附卷可稽。又受刑人於
    履行期間內，僅於96年9月、10月、12月及97年2月各支付1
    萬美金，尚有6期即6萬美金尚未支付，嗣經聲請人通知受刑
    人到署告知應98年7月29日前將剩餘6期金額入被害人指定帳
    戶，仍未履行，再經告訴人代理人同意延至98年8月10日支
    付，亦未履行等情，為受刑人所不爭執，並有卷附訊問筆錄
    、公務電話紀錄表2份在卷可佐，是受刑人於受緩刑宣告後
    ，確未完全履行原判決依刑法第74條第2項第3款所定之負擔
    （即支付賠償金予告訴人），應堪認定。
  (二)惟查，受刑人於本案原審審理期間，已先賠償告訴人2萬美
    元，原判決宣告緩刑確定後則共計支付4萬美元，目前尚積
    欠告訴人6萬美元乙節，為告訴代理人所不爭執。則就受刑
    人於上開案件確定前後，已陸續賠償告訴人共計6萬美元以
    觀，受刑人犯罪後之態度並非不佳，與部分犯罪行為人為博
    取緩刑之宣告，僅有口頭承諾而無任何實際作為之情形迥異
    。且受刑人於本院陳稱：伊因生意合作夥伴過世，且大環境
    不好，生意從頭開始，目前從事貿易仲介，已取得一合約，
    1年可有5萬美元收入，希望告訴人再給予延期機會等語，並
    提出中英文合約及其妻之護照影本等為證，而衡諸近年全球
    受金融風暴影響而景氣低迷，此為周知之事實，是受刑人主
    張其係受大環境不佳等因素之影響，經濟困難而無法支付剩
    餘之賠償金，並非無意償債，尚非子虛，自難認有前開法文
    所稱「情節重大」之情事。依上所述，本件受刑人雖有延遲
    付款之情，然本件既無何證據足資證明受刑人係故意不履行
    或無正當事由拒絕履行，即不足以認定受刑人所受緩刑宣告
    難收其預期效果，而有非經入監執行無以懲戒或矯正之情形
    。從而，本件聲請人聲請撤銷緩刑，難認為有理由，應予駁
    回。
四、依刑事訴訟法第220條，裁定如主文。
中    華    民    國    98    年    12    月    31    日
                 刑事第七庭  法  官  林美玲
以上正本證明與原本無異
如不服本裁定應於送達後5日內向本院提出抗告狀
                             書記官  黃珮華
中    華    民    國    98    年    12    月    31    日

司法院資訊處製作；財團法人民間司法改革基金會備份。
